【裁判字號】    99,上易,419
【裁判日期】    990930
【裁判案由】    竊盜
【裁判全文】
臺灣高等法院臺南分院刑事判決         99年度上易字第419號
上  訴  人
即  被  告  乙○○
上列上訴人即被告因竊盜案件，不服臺灣嘉義地方法院99年度易
字第159號中華民國99年3月31日第一審判決（起訴案號：臺灣嘉
義地方法院檢察署99年度偵字第1231號），提起上訴，本院判決
如下：
    主  文
上訴駁回。
    事  實
一、乙○○前於民國92年間，因竊盜案件，經臺灣高等法院以92
    年度上易字第2563號判決判處有期徒刑六月確定；因違反洗
    錢防制法案件，經臺灣臺北地方法院以91年度訴字第1214號
    判決判處有期徒刑五月確定；復於94年間因竊盜案件，經臺
    灣嘉義地方法院以94年度嘉簡字第103號判決判處有期徒刑
    三月確定，並經臺灣臺北地方法院以93年度聲字第201號裁
    定前二罪應執行有期徒刑十月後，與後一罪接續執行，於94
    年9月23日因縮刑期滿執行完畢出監，詎仍不知悔改。
二、乙○○與孫嘉駿(業經原審法院判處有期徒刑七月確定)共同
    基於意圖為自己不法所有之犯意聯絡，於99年2月7日上午8
    時許，分別駕駛自用小客車至址設嘉義市○○路217號之已
    無人使用星光幫KTV店內，共同持現場所拾獲客觀上足以對
    人之生命、身體、安全構成威脅，具有危險性可供兇器使用
    之金屬材質電線剪1支作為竊盜工具，竊取甲○○所管領之
    裸銅電纜線22.5公斤及含塑膠皮電纜線13公斤得手後離去。
    嗣於同日中午12時20分許，在嘉義縣水上鄉○○村○○○○
    ○道路旁，以自行購買之美工刀剝去電線皮之際，為警查獲
    ，並扣得上述失竊之電纜線（已發還甲○○）及電線剪1支
    、美工刀2支。
三、案經嘉義縣警察局水上分局報告臺灣嘉義地方法院檢察署檢
    察官偵查起訴。
    理  由
一、按被告以外之人於審判外陳述，雖不符刑事訴訟法第159條
    之1至之4之規定，而經當事人於審判程序同意作為證據，法
    院審酌該言詞陳述或書面陳述作成時情況，認為適當者，亦
    得為證據；當事人、代理人或辯護人於法院調查證據時，知
    有同法第159條第1項不得為證據之情形，而未於言詞辯論終
    結前聲明異議者，視為有前項之同意，同法第159條之5定有
    明文。本件檢察官及被告對於本院於審理期間所提示證據之
    證據能力，於本案言詞辯論終結前，均未爭執其證據能力。
    本院審酌前開證據之作成或取得之狀況，並無非法或不當取
    證之情事，且亦無顯不可信之情況，復經本院於審判期日就
    上開證據依法進行調查、辯論，依刑事訴訟法第159條之5規
    定，均具有證據能力。
二、訊據被告乙○○固不否認有與原審共同被告孫嘉駿共同竊取
    前開電纜線之事實，惟矢口否認有持扣案之電線剪犯案之情
    ，並辯稱:我在進入屋內時，並未攜帶美工刀及剪刀。扣案
    的電線剪是我在離開現場時才拾獲的，伊並未構成加重竊盜
    罪云云。
三、經查，被告乙○○有於前開時地，與原審共同被告孫嘉駿，
    共同竊取前開電纜線之事實，迭經被告乙○○於警偵、原審
    及本院均供認不諱，核與原審共同被告孫嘉駿、證人即被害
    人甲○○供證情節相符（見警卷第6-13頁，偵卷第20-22、2
    6-27頁，原審卷第28-35頁）；並有扣押書、扣押物品目錄
    表、贓物認領保管單、被害報告各1份、現場照片11張附卷
   （見警卷第14-27頁）及電線剪1支、美工刀2支扣案可稽。被
    告此部分自白核與事證相符，應堪採認為實。
四、次查，被告乙○○與原審共同被告孫嘉駿為前開竊盜犯行時
    ，有攜帶現場所拾獲之前開扣案電線剪之事實，業經被告乙
    ○○與原審共同被告孫嘉駿，於警詢、偵查及原審一致供認
    不諱。被告乙○○雖於本院翻供辯稱:扣案的電線剪是在離
    開現場時才拾獲的，並未構成加重竊盜罪云云。然查:
(一)上開電線剪係被告乙○○與原審共同被告孫嘉駿於案發現場
    拾獲，並用以竊取前開電纜線之情，業經:
 1、被告乙○○於警詢、偵訊供認:「我與孫嘉駿在現場有撿到
    一把警方查扣之電線剪，才拿來當作案工具。我們在裡面撿
    拾電纜線，如果有纏住的，我們才會用撿到的電線剪剪斷拿
    走。」(見警卷第2、4頁)、「我有拿電線剪去二樓的電線，
    孫嘉駿當場也有剪部分。警卷照片6、7是我用電線剪剪的，
    照片8是孫嘉駿用電線剪剪的。」(偵卷第25頁)等語不諱；
    其復於原審就起訴事實為認罪之表示(見原審卷第30頁)。
 2、且與原審共同被告孫嘉駿於警詢、偵訊供稱:「電線剪是乙
    ○○在星光幫KTV撿拾的。我們在裡面撿拾電纜線，如果拿
    不起來的，我們才會用撿到的電線剪剪斷拿走」(警卷第8、
    9頁)、「電纜線有的用手拉的，有的用現場撿到的電線剪剪
    下來，電線剪在星光幫裡面撿到的，由乙○○拿來剪電線」
    、「警卷第21頁相片的電線是乙○○剪的，天花板跟牆的電
    線是我先用手拉，拉不下來，後來我拿撿到的電線剪去剪下
    來，照片7是乙○○用電線剪剪的，8號是我剪的」(偵卷第
    21頁)等語，互核一致。
 3、復觀諸警卷所附現場相片，其中被告在現場指認竊取電纜線
    之地點，乃電纜線接頭處，且接線處仍可看出遭剪斷之痕跡
    (見警卷第20頁下方及第21頁上方相片)；參以被害人甲○○
    於警詢亦證稱:「其中有電纜線接頭遭剪斷痕跡」等語(見警
    卷第12頁)，益證被告乙○○與原審共同被告孫嘉駿於警偵
    及原審供稱:渠等有使用扣案之電線剪行竊等語，堪信為實
    。
 4、被告雖於本院翻異前供辯稱:電線剪很小支，電纜線比較粗，
    沒有辦法用來剪電纜線云云。然扣案之電線剪長21公分、全
    金屬材質、質地堅硬之情，業經原審當庭勘驗在卷（見原審
    卷第33頁），並有照片附卷可參(見警卷第23頁)，衡諸一般
    經驗，並非無法用以裁剪電纜線。況被告與原審共同被告孫
    嘉駿於警偵已就所竊電纜線有部分係以前開電線剪剪斷之情
    陳述甚詳，並有現場指認照片附卷可參，是認被告前開所辯
    ，並不足採。
(二)另按刑法第321條第1項第3款之攜帶兇器竊盜罪，係以行為
    人攜帶兇器竊盜為其加重條件，此所謂兇器，其種類並無限
    制，凡客觀上足以對人之生命、身體、安全構成威脅，具有
    危險性之兇器均屬之，且祇須行竊時攜帶此種具有危險性之
    兇器為已足，並不以攜帶之初有行兇之意圖為必要。又該兇
    器不必原屬行竊者本人所有，亦不以自他處攜至行竊處所為
    必要，縱行竊場所隨手拾取應用，其有使人受傷害之危險既
    無二致，自仍應屬上述「攜帶兇器」之範疇(最高法院79年
    台上字第5253號判例、90年台上字第1261號判決參照)。查
    扣案之電線剪係被告與共犯於竊盜現場所拾獲，而非彼等所
    有之物，固經被告與原審共同被告孫嘉駿供明在卷，然渠等
    於行竊時既有攜帶之事實，已如前述；又該電線剪係長21公
    分、全金屬材質、質地堅硬之情，復經原審當庭勘驗無誤（
    見原審卷第33頁），則揆諸前開判例判決說明，自屬客觀上
    足以對人之生命、身體、安全構成威脅，具有危險性之兇器
    無誤。被告猶執前詞辯稱其並未攜帶兇器竊盜云云，顯不足
    採。
(三)綜上所述，被告乙○○於本院翻供辯稱:扣案之電線剪係其
    離去現場前所拾獲，並未攜帶用以行竊云云，不僅與其警詢
    、偵訊及原審一致供述不符，且與原審共同被告孫嘉駿所供
    及現場照片所示事證矛盾，顯係事後卸責之詞，不足採信。
    本件事證已甚明確，被告犯行洵堪認定。
五、核被告持前開客觀上顯足以危害他人生命、身體安全，屬具
    有危險性之電線剪兇器行竊之行為，係犯刑法第321條第1項
    第3款之攜帶兇器竊盜罪。被告乙○○就上開犯行，與原審
    共同被告孫嘉駿，有犯意聯絡及行為分擔，為共同正犯。又
    被告乙○○前於92年間，因竊盜案件，經臺灣高等法院以92
    年度上易字第2563號判決判處有期徒刑六月確定；因違反洗
    錢防制法案件，經臺灣臺北地方法院以91年度訴字第1214號
    判決判處有期徒刑五月確定；復於94年間因竊盜案件，經原
    審法院以94年度嘉簡字第103號判決判處有期徒刑三月確定
    ，並經臺灣臺北地方法院以93年度聲字第201號裁定前2罪應
    執行有期徒刑十月後，與後一罪接續執行，於94年9月23日
    因縮刑期滿執行完畢出監；另被告孫嘉駿則於97年間，因竊
    盜案件，經臺灣雲林地方法院以97年度簡字第168號判決判
    處有期徒刑二月，緩刑二年確定，現仍在緩刑期間內等情，
    有臺灣高等法院被告前案紀錄表各一份在卷可稽（原審卷第
    5頁至第16頁，本院卷第13-17頁），被告乙○○於受徒刑之
    執行完畢後，五年以內故意再犯本件有期徒刑以上之罪，為
    累犯，應依法加重其刑。
六、原審判決以被告罪證明確，因予適用刑法第28條、第321條
    第1項第3款、第47條第1項等規定論處。並審酌:被告有多次
    竊盜前科紀錄，犯後坦承犯行之態度，竊得之物品業經被害
    人領回，其犯罪之動機，目的、手段，被告國中畢業之智識
    程度、已婚、育有1女、擔任臨時工、經濟狀況不好等一切
    情狀，量處被告有期徒刑九月。復敘明:上開扣案之電線剪
    1支係在行竊現場拾得，並非被告與共犯所有，美工刀2支則
    係被告與共犯在行竊後，為剝電線皮始另行購入，與本件竊
    盜犯行無關，均不予宣告沒收。至被告竊取之電纜線，雖屬
    因本件犯罪所得之物，但被害人仍得依法請求返還，且已實
    際領回，其所有權並不屬於被告，自亦不得遽予沒收（最高
    法院40年臺非字第5號判例參照）。本院經核原審認事用法
    俱無不合，量刑亦稱妥適。被告上訴否認攜帶兇器而犯本件
    竊盜犯行，並無理由，其上訴應予駁回。
據上論斷，應依刑事訴訟法第368條，判決如主文。
本案經檢察官許美女到庭執行職務。
中    華    民    國    99    年    9    月    30    日
                  刑事第六庭    審判長法  官  董武全
                                      法  官  孫玉文
                                      法  官  賴純慧
以上正本證明與原本無異。
不得上訴。
                                      書記官  林宛妮
中    華    民    國    99    年    9     月    30    日
附錄論罪科刑法條全文：
中華民國刑法第321條（加重竊盜罪）
犯竊盜罪而有左列情形之一者，處6月以上、5年以下有期徒刑：
一、於夜間侵入住宅或有人居住之建築物、船艦或隱匿其內而犯
    之者。
二、毀越門扇、牆垣或其他安全設備而犯之者。
三、攜帶兇器而犯之者。
四、結夥三人以上而犯之者。
五、乘火災、水災或其他災害之際而犯之者。
六、在車站或埠頭而犯之者。
前項之未遂犯罰之。

司法院資訊處製作；財團法人民間司法改革基金會備份。
